# 请教新收入准则下 22 个问题

提问人：法海 时间：2020-02-18 19:13:51
请教陈版及各位前辈，小弟有两个问题请教一下： 1 、应收账款 、合同负债双挂是否可以对抵?比如按合同约定已到收款时点，实际未收到时，根据新收入准则这时候借应收账款贷记合同负债、应交增值税。请问该笔款项期末是否可以对抵。个人觉得应该可以，该款项等同于老准则应收预收双挂情况。 2 、如果履约成本有借方余额（存货），同时合同负债有贷方余额，是否可以对抵？比如按照完工百分比进度确认，从谨慎出发确认的进度比按照投入法（实际成本）低一点，导致有履约成本余额，同时有合同负债余额（合同有大额预收款），这时候完工百分比确认收入，确认一笔合同资产，期末这部分合同资产与合同负债对抵后以合同负债列报，同时履约成本中未结转的成本以存货列报，这种情况下存货（履约成本余额）与合同负债是否需要对抵？ 老准则的时候全部与预收列报，新准则如果不能对抵，则前后感觉不一致了。

回答人：chenyiwei
1 、抵消列报的前提是本方拥有要求净额结算的法定权利，且双方要有净额结算的意图。如果应收账款是针对已提供的建造服务，而预收账款是针对未来尚未提供的建造服务（虽然这种可能性不大，但仍可能是存在的），则我理解此时也是不能抵销的。
2 、新准则下同一合同的合同资产和合同负债可以抵销后按净额列报。同一合同的合同履约成本和合同负债也可以按净额列报。

提问人：法海 时间：2020-02-22 11:26:47
谢谢陈老师
关于您回复的第 1 点，此时合同对应的工程尚未动工，只是按照合同约定一开始收取对方预付款而挂出的应收账款、合同负债，可以抵销吗?
关于您回复的第 2 点，准则上是否对这一块有规定啊。

回答人：chenyiwei
1 、按准则应用指南中的举例是不抵销的。 2 、没有明确规定，只是参照。